臺灣高等法院刑事判決
109年度上訴字第1597號
上  訴  人  
即  被  告  林文傑



選任辯護人  黃丁風律師
            黃雅羚律師
上列上訴人因違反毒品危害防制條例案件，不服臺灣臺北地方法
院108年度訴字第539號，中華民國109年3月26日第一審判決（起
訴案號：臺灣臺北地方檢察署108年度偵字第6429、11346、1202
5、14143、15526號），提起上訴，本院判決如下：
    主  文
上訴駁回。
    事實及理由
一、經本院審理結果，原審認為上訴人即被告林文傑就原判決事
    實一㈠即附表一所為，均係犯毒品危害防制條例第4條第2項
    之販賣第二級毒品罪，就事實一㈡即附表二所為，均係犯同
    條例第4條第6項、第2項之販賣第二級毒品未遂罪，就事實
    一㈢所為，係犯刑法第30條第1項前段以及同條例第10條第2
    項之幫助施用第二級毒品罪，就未遂犯部分，均依刑法第25
    條第2項規定，減輕其刑，就幫助犯部分，依刑法第30條第2
    項規定，減輕其刑，就上開所犯販賣毒品既、未遂罪部分，
    均依毒品危害防制條例第17條第2項偵審中自白規定減輕其
    刑，就事實一㈡部分遞減輕其刑後，以行為人之責任為基礎
    ，審酌被告無視政府杜絕毒品犯罪之禁令，竟販賣甲基安非
    他命予他人而藉以牟利及幫助他人施用上開毒品，危害社會
    治安及國民健康甚鉅，惟念其犯後始終坦承犯行，態度良好
    ，且無何前科，素行尚可，兼衡其自陳高中肄業之智識程度
    、現幫忙家中養殖業及在餐廳工作、月收入約新臺幣（下同
    ）2至3萬元、未婚無子女之生活狀況（見原審卷㈡第150 頁
    ），暨其販毒數量、次數、所得利益、犯罪動機、目的及手
    段等一切情狀，就其所犯販賣第二級毒品既遂罪共2罪，各
    處有期徒刑3年8月，所犯販賣第二級毒品未遂罪共3罪，各
    處有期徒刑2年、2年、2年6月，所犯幫助施用第二級毒品罪
    ，處有期徒刑2月，並諭易科罰金以1千元折算1日之標準，
    就上開所犯不得易科罰金數罪，依刑法第51條第5款所定之
    外部性界限，適用量刑之限制加重原則，並為貫徹量刑公平
    正義之理念，考量被告所犯販賣第二級毒品對象多寡、犯罪
    所得高低、各次犯行間之方式及態樣（同質性），按諸比例
    原則、平等原則、罪刑相當原則及重複評價禁止原則，就本
    案整體犯罪之非難評價、各行為所侵害法益之非專屬性及各
    行為同質性、密切性，暨斟酌被告犯罪行為之不法與罪責程
    度、對其施以矯正之必要性，且為適度反應罪之嚴重性及貫
    徹刑法公平正義之理念，依法定應執行刑為有期徒刑4年6月
    ，並說明扣案附表三所示供販賣毒品罪所用之物，應依毒品
    危害防制條例第19條第1項規定宣告沒收，未扣案各次販賣
    第二級毒品之犯罪所得，說明仍應依刑法第38條之1 第1項
    、第3項之規定宣告沒收，於全部或一部不能沒收或不宜執
    行沒收時，追徵其價額，經核認事用法及量刑均無不當，應
    予維持，並引用原審判決書記載之事實、證據及理由（如附
    件）。
二、被告上訴意旨略以：伊於警詢及偵查中，均有指出是向Line
    對話綽號Hiso Lin之人即林世豪購買，比對伊手機內與Hiso
     Lin之對話紀錄，可知伊分別於民國107年3月1日、3月15日
    、6月24日、11月8日，透過臉書通訊方式買賣毒品，價格分
    別為9,000元、9,000元、15,000元、20,000元，本件應有毒
    品危害防制條例第17條第1項供出來源之減免事由，且伊行
    為年紀尚輕，也沒有前科，是交到不好朋友才涉犯本案，請
    再依刑法第59條規定酌減其刑，並給予緩刑之機會云云。
三、經查：
　　㈠按毒品危害防制條例第17條第1項所謂「供出毒品來源，因
      而查獲」，係指具體提供毒品來源之資訊，使調查或偵查
      犯罪之機關或公務員知悉而對之發動調查或偵查，並據以
      破獲者而言。法院非屬偵查犯罪之機關，故不論被告在司
      法警察（官）調查、檢察官偵查或法院審判中供出毒品來
      源，事實審法院僅須於言詞辯論終結前，調查被告之供出
      行為，是否已因此使偵查機關破獲毒品來源，而符合減免
      其刑之規定，以資審認；倘無從期待偵查機關在法院辯論
      終結前因而破獲，事實審法院未依聲請或本於職權，就被
      告所指毒品來源自行追查其他正犯或共犯，仍不能即指有
      應於審判期日調查之證據而未予調查之違法（最高法院10
      8年度台上字第3539號判決意旨參照）。查，被告雖供稱
      有向偵查機關供出毒品來源是林世豪云云，然原審就此查
      詢結果，僅查獲林世豪分別販賣甲基安非他命與陳宇謙、
      林日騰、鄭竹軒、徐于航、楊晉宇等人之犯罪事實而據以
      起訴，並無林世豪販賣毒品與被告之犯罪事實等情，有臺
      北市政府警察局刑事警察大隊108年11月25日北市警大八
      字第1083019186號函及所檢附之刑事案件移送書、臺灣臺
      北地方檢察署108年11月29日北檢泰水108偵6429字第1080
      102475號函及所檢附之起訴書可按（見原審卷㈡第27至55
      、59至65頁）。被告之辯護人另以本件起訴書認為被告有
      供出毒品來源為林世豪，且已由檢察官交臺北市政府刑事
      警察大隊偵辦中為由（見起訴書第5頁），認為被告確實
      有供出來源而破獲。然本院就此詢問上開偵查機關結果，
      雖有因被告之供述而查獲林世豪違反毒品危害防制條例案
      件，但所述林世豪販賣毒品與被告部分，因事證不足故未
      予移送、起訴等情，有臺灣臺北地方檢察署109年5月19日
      北檢欽水108偵6429字第1099039952號函、臺北市政府刑
      事警察大隊109年6月8日北市警刑大八字第1093009113號
      函可按（見本院卷第69、73頁）。是被告雖有供出林世豪
      之毒品犯罪，但與自己所犯之本案犯罪事實無關，僅能認
      為被告是提供他案線報讓偵查機關據以破獲其他犯罪，按
      上說明，被告所為並不符合毒品危害防制條例第17條第1
      項之減免其刑規定。是被告之辯護人於本院審理時，聲請
      調取中國信託銀行忠孝分行0000000000000000號帳戶、中
      國信託銀行中壢分行0000000000000000號帳戶，於107年3
      月1日至108年3月1日自ATM提款機編號00000000號存入之
      各筆存款紀錄，要證明被告有以存款機存款方式，將購買
      毒品價款交付與林世豪之事實。然本件偵查機關已未再就
      林世豪有無販賣毒品與被告之犯罪事實進行偵查，故即令
      有辯護人上開所指之帳戶款項存入事實，此是否為被告與
      林世豪間之毒品交易往來款項，本院仍無從據以判斷，此
      仍有待偵查機關進一步比對釐清，既已無從期待偵查機關
      可在本院辯論終結前因而查獲，按前所述，此部分調查證
      據之聲請即無必要，併予說明。
　　㈡按刑法第59條之規定，係裁判上之酌減，乃法院於職權範
      圍內得為酌定之事項，除其裁量權之行使，明顯違反比例
      原則外，不得任意指為違法。查，就被告上開所犯販賣第
      二級毒品既、未遂各罪，原審已說明依上開規定分別減輕
      其刑後，所得判處之最低刑度與被告之犯行已屬相當，核
      與刑法第59條所稱犯罪之情狀顯可憫恕，認科以最低刑度
      猶嫌過重之要件不符，自無從再依刑法第59條規定酌減其
      刑等語（見原判決第7頁）。是原審業已說明其裁量審酌
      之依據，並無明顯違反比例原則之恣意情事，按上說明，
      亦難遽指有何違法。至於施用第二級毒品罪，法定最低本
      刑為有期徒刑2月，被告又有如前述幫助犯之減輕事由，
      減得之最低本刑，已無任何情輕法重之情形，亦無從再依
      刑法第59條規定酌減其刑。
　　㈢又關於刑之量定，係實體法上賦予法院得為自由裁量之事
      項，倘其量刑已以行為人之行為罪責為基礎，並斟酌刑法
      第57條各款所列情狀，在法定刑度內，酌量科刑，如無偏
      執一端，致明顯失出失入情形，上級審法院即不得單就量
      刑部分遽指為不當或違法。查，原審量刑時，業已說明其
      審酌之依據，就被告所犯各罪，在法定刑度內，量處上開
      之刑（見原判決第7至8頁），顯已以行為人之責任為基礎
      ，審酌刑法第57條各款所列情形，為科刑輕重標準之綜合
      考量，其量定之刑罰，並未逾越法定刑度，亦無明顯失出
      失入之情形，且合併定其應執行之刑，並未踰越刑法第51
      條第5款所定法律之外部性界限，刑度也有所減輕，顯已
      給予適度之刑罰折扣，符合法律授與裁量權之目的，與所
      適用法規目的之內部性界限無違，按上說明，自難遽指違
      法或不當。是以被告所犯上開各罪，經併合處罰結果，亦
      不符合宣告緩刑之要件。
四、綜上所述，被告以前詞指摘原判決不當，並無理由，本件上
    訴應予駁回。
據上論斷，應依刑事訴訟法第368條、第373條，判決如主文。
本案經檢察官郭建鈺提起公訴，被告提起上訴，臺灣高等檢察署
檢察官陳錫柱到庭執行職務。　　
中　　華　　民　　國　　109 　年　　6 　　月　　30　　日
                    刑事第十四庭審判長法　官  黃斯偉
                                      法　官  黎惠萍
                                      法　官  許泰誠
以上正本證明與原本無異。
幫助施用第二級毒品部分不得上訴。
其餘部分如不服本判決，應於收受送達後20日內向本院提出上訴
書狀，其未敘述上訴之理由者並得於提起上訴後20日內向本院補
提理由書（均須按他造當事人之人數附繕本）「切勿逕送上級法
院」。
                                      書記官  朱子勻
中　　華　　民　　國　　109 　年　　6 　　月　　30　　日

附件：
臺灣臺北地方法院刑事判決             108年度訴字第539號
公　訴　人　臺灣臺北地方檢察署檢察官
被　　　告　林文傑　男　20歲（民國00年0月00日生）
                    身分證統一編號：Z000000000號
                    住○○市○○區○○里0鄰○○○○00○0
                      號
選任辯護人　盧天成律師（法律扶助）
上列被告因違反毒品危害防制條例案件，經檢察官提起公訴（10
8 年度偵字第6429、11346 、12025 、14143 、15526 號），本
院判決如下：
    主  文
林文傑犯如附表一、二所示之罪，各處如附表一、二「宣告刑」
欄所示之刑；又幫助犯施用第二級毒品罪，處有期徒刑貳月，如
易科罰金，以新臺幣壹仟元折算壹日。附表一、二所示各罪所處
之刑，應執行有期徒刑肆年陸月。
未扣案犯罪所得新臺幣肆萬玖仟元沒收，於全部或一部不能沒收
或不宜執行沒收時，追徵其價額；扣案如附表三所示之物沒收。
    事  實
一、林文傑明知甲基安非他命係毒品危害防制條例第2 條第2 項
    第2 款所列管之第二級毒品，不得販賣及施用，仍以其所有
    如附表三所示之行動電話，透過「Line」通訊軟體作為聯繫
    之工具，而分別為下列犯行：
  ㈠基於販賣甲基安非他命以營利之犯意，各於附表一「交易方
    式」欄所示之時、地，以附表一「毒品數量及金額」欄所示
    之毒品數量、價金，販賣甲基安非他命予唐暐淞、吳柏璋各
    1 次，並收取「犯罪所得」欄所示之價金（詳如附表一所示
    ）。
  ㈡基於販賣甲基安非他命以營利之犯意，各於附表二「交易方
    式」欄所示之時、地，分別與吳柏璋、唐暐淞、李沛昇談妥
    以附表二「毒品數量及金額」欄所示之毒品數量、價金，擬
    販賣甲基安非他命，嗣林文傑收取「犯罪所得」欄所示之價
    金後，因未將甲基安非他命寄送予吳柏璋、唐暐淞及誤將冰
    糖交付予李沛昇而未遂（詳如附表二所示）。
  ㈢基於幫助他人施用甲基安非他命之犯意，於民國107年11、12
    月間某時，受同性伴侶楊國懋之央託，持楊國懋交付之新臺
    幣（下同）2萬元，代為向真實姓名年籍不詳之成年男子，
    購買甲基安非他命約17公克，再於其後某時，在楊國懋位於
    臺北市○○區○○○路0段00號9樓之27住處內，將上開甲基安非
    他命交付予楊國懋，後楊國懋即於108年1月30日上午11時許
    ，在上開住處內，取用少許上開毒品，將之置於玻璃球內燒
    烤吸食煙霧，被告以此方式幫助楊國懋施用甲基安非他命1
    次。
二、案經臺灣臺北地方檢察署（下稱臺北地檢署）檢察官指揮臺
    北市政府警察局刑事警察大隊報請該署檢察官偵查後起訴。
    理  由
壹、證據能力部分：
    本案據以認定事實之供述證據，公訴人、被告林文傑及其辯
    護人於本院言詞辯論終結前均未爭執其證據能力，經審酌該
    等證據之取得並無違法，且與本案待證事實具有關聯性，依
    刑事訴訟法第159 條之5 之規定，自有證據能力；至非供述
    證據部分，與本案事實具自然關聯性，且非公務員違背法定
    程序所取得，依同法第158 條之4 規定反面解釋，亦具證據
    能力。
貳、實體部分：
一、認定事實所憑之證據及理由：
  ㈠事實欄之㈠、㈡販賣甲基安非他命部分：
  ⒈此部分事實，業據被告於偵查及本院審理時坦認不諱（見臺
    北地檢署108 年度偵字第6429號卷【下稱偵字6429卷】第14
    至16、350 至351 、577 至579 頁，本院108 年度訴字第53
    9 號卷【下稱訴字卷】二第150 頁），核與附表一、二「證
    據」欄所示之證人即購毒者之證述內容相符（證人姓名及卷
    證出處詳見附表一、二），且有附表一、二「證據」欄所示
    之書證存卷可憑（證據名稱及卷證出處詳見附表一、二），
    並有附表三所示之行動電話1 支扣案可佐，足認被告上開任
    意性自白確與事實相符，堪以採信。
  ⒉而買賣毒品係我國法律嚴禁之犯罪行為，我國查緝販賣毒品
    執法甚嚴，販賣第二級毒品之法定刑為7 年以上有期徒刑之
    重刑，且毒品屬量微價高之物，設若無利可圖，衡情一般持
    有毒品之人當無輕易將毒品轉售他人而甘冒被查獲移送法辦
    並受長期自由刑危險之理。又販賣毒品既係違法行為，當非
    可公然為之，亦無公定價格，且容易分裝並增減份量，而每
    次買賣之價量，可能隨時依雙方關係深淺、資力、需求量及
    對行情之認知、來源是否充裕、查緝是否嚴謹、購買者被查
    獲時供述購買對象之可能風險之評估等情形，而異其標準，
    非可一概而論，除被告坦承犯行或價量俱臻明確外，委難察
    得實情，然販賣之人從價差、量差或品質差中牟利之方式雖
    異，其意圖營利之販賣行為則同一。是縱未確切查得販賣所
    得賺取之實際差價，但除別有事證，足認係按同一價格轉讓
    ，確未牟利外，尚難執此即認非法販賣之事證有所不足，致
    知過坦承者難辭重典，飾詞否認者反得逞僥倖，而失情理之
    平。經查，被告係透過Tumblr、Twitter 等社群網路平台對
    不特定人兜售毒品，再以Line通訊軟體聯繫，與唐暐淞、吳
    柏璋、李沛昇（下稱唐暐淞等3 人）並不認識等情，有被告
    上開網路平台個人資訊及附表一「證據欄」所示之Line通訊
    軟體對話截圖可證（見臺北地檢署108 年度他字第2430號卷
    【下稱他字2430卷】第73、79、147 至165 頁、偵字6429卷
    第135 至163 、165 至189 、207 至209 、411 至424 、52
    9 至537 頁），則被告與唐暐淞等3 人並無特殊親誼關係，
    依常情判斷，被告本案販賣甲基安非他命予唐暐淞等3 人，
    若非有利可圖，諒無甘冒觸犯重罪之風險，無償為渠等調借
    、代購毒品之理，堪認被告就上揭各次犯行，確有販賣毒品
    以牟利之營利意圖甚明。
  ㈡事實欄之㈢幫助施用甲基安非他命部分：被告確於前揭時、
    地，受同性伴侶楊國懋之央託，由楊國懋出資交由被告代為
    購買上開毒品，購得後交付楊國懋供其施用乙節，已據被告
    於偵查及本院審理時坦承全情（見偵字6429卷第352 、577 
    至579 頁，訴字卷二第150 頁），核與證人楊國懋於偵查中
    之陳述情節相符（見他字2430卷第216 、223 頁），並有被
    告與證人楊國懋之Line通訊軟體對話截圖可佐（見他字2430
    卷第21、27至29、31頁）。而楊國懋收受上開毒品後，即於
    前揭時、地取出施用1 次，經警察於前揭時、地查獲後，採
    集楊國懋尿液送驗，確呈甲基安非他命陽性反應，檢察官遂
    向本院聲請將楊國懋送勒戒處所觀察、勒戒，經本院以108 
    年度毒聲字第105 號裁定准許後，楊國懋罹病死亡，再經檢
    察官就該次施用毒品犯行以楊國懋死亡為由而以108 年度毒
    偵緝字第256 號為不起訴處分等情，亦有臺北市政府警察局
    偵辦毒品案件尿液檢體委驗單、台灣尖端先進生技醫藥股份
    有限公司108 年2 月21日濫用藥物檢驗報告（報告序號：偵
    八-1）、臺灣高等法院前案紀錄表可查（見訴字卷二第93至
    94、113 至114 頁），可認被告上開任意性自白確與事實相
    符，堪予採信。
  ㈢綜上，本案事證明確，被告各犯行均堪認定，應予依法論科
    。
二、論罪科刑：
  ㈠法律適用：
    核被告就事實欄之㈠所為，均係犯毒品危害防制條例第4條
    第2 項之販賣第二級毒品罪（詳如附表一所示）；就事實欄
    之㈡所為，均係犯同條例第4 條第6 項、第2 項之販賣第二
    級毒品未遂罪（詳如附表二所示）；就事實欄之㈢所為，則
    係犯刑法第30條第1 項前段、毒品危害防制條例第10條第2 
    項之幫助施用第二級毒品罪。
  ㈡罪數關係：
    被告各次因販賣甲基安非他命及幫助他人施用甲基安非他命
    而持有毒品之低度行為，分別為其各次販賣、幫助他人施用
    毒品之高度行為所吸收，均不另論罪。被告就事實欄之㈠所
    示2 次販賣第二級毒品罪、事實欄之㈡所示3 次販賣第二級
    毒品未遂罪及事實欄之㈢所示幫助施用第二級毒品罪間，犯
    意各別，行為互殊，應予分論併罰。
  ㈢刑之減輕事由之說明：
  ⒈被告就附表二編號3 所為，於售予購毒者李沛昇時，主觀上
    認所交付之物為甲基安非他命，未曾懷疑真偽或有以假亂真
    之詐欺意思，殆李沛昇施用時始發現被告所交付之物為冰糖
    等情，業據被告於本院準備程序直承無誤（見訴字卷二第99
    頁），則被告之行為顯具有一定之危險，僅因一時、偶然之
    原因而未能確實交付毒品，應屬普通未遂犯；又被告就事實
    欄之㈡各次所為，已與各購毒者談妥毒品交易價格及數量，
    且業向購毒者收受金錢，應認已著手販賣毒品行為之實施，
    僅因尚未交付毒品而未遂，均應依刑法第25條第2 項規定，
    減輕其刑。
  ⒉被告就事實欄之㈢所為，係以幫助施用毒品之意思，參與正
    犯楊國懋施用毒品之構成要件以外之行為，為幫助犯，應依
    刑法第30條第2 項規定，按正犯之刑減輕之。
  ⒊又被告於偵查及本院審理時，就事實欄之㈠及㈡各次販賣毒品
    （含未遂）犯行均自白犯罪，業如前述，均應依毒品危害防
    制條例第17條第2 項之規定，減輕其刑，事實欄之㈡部分因
    有複數刑之減輕事由，爰依刑法第70條之規定，遞減輕之。
  ⒋本案無毒品危害防制條例第17條第1 項減刑規定之適用。
  ①按毒品危害防制條例第17條第1 項所稱「供出毒品來源」，
    係指供出與其該次犯罪有關之「本案毒品來源」而言，即「
    毒品來源」係指被告原持有供己犯同條項所列之罪之毒品源
    自何人之謂。而「查獲」除指查獲該其他正犯或共犯外，並
    兼及被告所指其毒品來源其事。亦即須所供出之毒品來源，
    與其被訴之違反毒品危害防制條例犯行有直接關聯者，始得
    適用上開規定減免其刑。倘被告之犯罪時間，在時序上較早
    於該正犯或共犯供應毒品之時間，即令該正犯或共犯確因被
    告之供出而被查獲；或其時序雖較晚於該正犯或共犯供應毒
    品之時間，惟其被查獲之案情與被告所犯之罪之毒品來源無
    關，均不符上開應獲減輕或免除其刑之規定（最高法院108
    年度台上字第540 號判決意旨參照）。
  ②經查，被告於偵查中固曾供稱毒品來源為案外人林世豪，經
    檢警偵辦後，該人雖經臺北地檢署檢察官以108 年度偵字第
    7591等號提起公訴，惟僅查獲案外人林世豪分別涉犯販賣甲
    基安非他命予案外人陳宇謙、林日騰、鄭竹軒、徐于航、楊
    晉宇等人之犯行而據以起訴，有臺北市政府警察局刑事警察
    大隊108 年11月25日北市警大八字第1083019186號函所附之
    刑事案件移送書及臺北地檢署108 年11月29日北檢泰水108
    偵6429字第1080102475號函所附之108 年度偵字第7591等號
    起訴書可參（見訴字卷二第27至55、59至65頁），核與被告
    就事實欄之㈠及㈡犯行之毒品來源無關，依前說明，自無毒
    品危害防制條例第17條第1 項減免其刑規定之適用。
  ⒌本案無刑法第59條酌減其刑規定之適用：至辯護人雖辯以被
    告犯後已見悔意，年紀尚輕，素行良好，實堪憫恕，就事實
    欄之㈠及㈡各次販賣毒品（含未遂）犯行應有刑法第59條酌
    減其刑之適用，惟查：
  ①刑法第59條所謂「犯罪之情狀可憫恕」，本係指審酌刑法第5
    7條各款所列事項以及其他一切與犯罪有關之情狀之結果，
    認其犯罪足堪憫恕者而言，必在客觀上顯然足以引起一般同
    情，認為縱予宣告法定最低度刑猶嫌過重者，始有其適用，
    此所謂法定最低度刑，固包括法定最低本刑，惟遇有其他法
    定減輕之事由者，則應係指適用其他法定減輕事由減輕其刑
    後之最低度刑而言，倘被告別有法定減輕事由者，應先適用
    法定減輕事由減輕其刑後，猶認其犯罪之情狀顯可憫恕，即
    使科以該減輕後之最低度刑仍嫌過重者，始得適用刑法第59
    條規定酌量減輕其刑。況此項酌減之規定，係推翻立法者之
    立法形成，就法定最低度刑再予減輕，為司法之特權，適用
    上自應謹慎，未可為常態，其所具特殊事由，應使一般人一
    望即知有可憫恕之處，方得適用之。
  ②查被告係透過Tumblr、Twitter 等社群網路平台公開刊登販
    賣毒品之暗語，對不特定人伺機兜售毒品，再以Line通訊軟
    體聯繫購毒者，業如前述，顯然助長毒品流通及氾濫，且販
    賣次數並非零星，數量非微，核非偶發之單一犯行，且除附
    表二之販賣第二級毒品未遂罪已按既遂犯之刑減輕外，附表
    一、二各罪更已因被告於偵查、審理中自白而依毒品危害防
    制條例第17條第2 項之規定減輕其刑，則被告依上開刑之減
    輕事由後，其各罪法定最低度刑已大幅降低，該刑度客觀上
    確難再引起一般人之同情而尚嫌情輕法重、顯可憫恕，是均
    礙難依刑法第59條之規定，再酌減輕之，至於被告犯後坦承
    犯行及先前無犯罪紀錄等情狀，尚屬法定刑度內量刑之參考
    事項，與有無特殊原因堪以憫恕之情事有別，併此指明。
  ㈣量刑審酌：
  ⒈爰以行為人之責任為基礎，審酌被告無視政府杜絕毒品犯罪
    之禁令，竟販賣甲基安非他命予他人而藉以牟利及幫助他人
    施用上開毒品，危害社會治安及國民健康甚鉅，所為實屬不
    該，惟念其犯後始終坦承犯行，態度良好，且無何前科，素
    行尚可，兼衡其自陳高中肄業之智識程度、現幫忙家中養殖
    業及在餐廳工作、月收入約2 至3 萬元、未婚無子女之生活
    狀況（見訴字卷二第150 頁），暨其販毒數量、次數、所得
    利益、犯罪動機、目的及手段等一切情狀，就其所犯各次販
    賣第二級毒品既遂罪分別量處如附表一「宣告刑」欄所示之
    刑；就其所犯各次販賣第二級毒品未遂罪分別量處如附表二
    「宣告刑」欄所示之刑；及就幫助犯施用第二級毒品罪部分
    量處有期徒刑2 月，並諭知易科罰金之折算標準。
  ⒉復依刑法第51條第5 款所定之外部性界限，適用量刑之限制
    加重原則，並為貫徹量刑公平正義之理念，考量被告所犯販
    賣第二級毒品對象多寡、犯罪所得高低、各次犯行間之方式
    及態樣（同質性），按諸比例原則、平等原則、罪刑相當原
    則及重複評價禁止原則，就本案整體犯罪之非難評價、各行
    為所侵害法益之非專屬性及各行為同質性、密切性，暨斟酌
    被告犯罪行為之不法與罪責程度、對其施以矯正之必要性，
    且為適度反應罪之嚴重性及貫徹刑法公平正義之理念，依法
    就附表一、二所示各罪所處之刑，定應執行刑如主文第1 項
    所示，以資懲儆。
三、沒收之說明：
  ㈠查被告就事實欄之㈠、㈡所示各次販賣毒品（含未遂）予如附
    表一、二所示之人，均取得如附表一、二「犯罪所得」欄所
    示之價金，業如前述，核屬本案犯罪所得，共計4 萬9,000 
    元（計算式：3,000 元＋1 萬元＋1 萬元＋6,000 元＋2 萬元＝4
     萬9,000 元），雖未扣案，仍應依刑法第38條之1 第1 項
    前段、第3 項規定，宣告沒收，併諭知於全部或一部不能沒
    收或不宜執行沒收時，追徵其價額。
  ㈡又扣案如附表三所示之行動電話1 支，為被告所有，且係供
    其犯本案犯行與唐暐淞等3 人及楊國懋聯繫之用，業據被告
    於本院準備程序時供陳在卷（見訴字卷二第100 頁），應依
    毒品危害防制條例第19條第1 項之規定，宣告沒收。至其餘
    扣案手機及吸食器，無證據證明與本案各犯行有關，自無從
    諭知沒收，附此敘明。
據上論斷，應依刑事訴訟法第299 條第1 項前段，毒品危害防制
條例第4 條第2 項、第6 項、第10條第2 項、第17條第2 項、第
19條第1 項，刑法第11條、第25條第2 項、第30條第1 項前段、
第2 項、第41條第1 項前段、第51條第5 款、第38條之1 第1 項
前段、第3 項，判決如主文。
本案經檢察官郭建鈺提起公訴，檢察官陳思荔到庭執行職務。
中　　華　　民　　國　 109　　年　　3 　　月　　26　　日
                  刑事第七庭  審判長法  官  廖建傑
                                    法  官  謝欣宓
                                    法  官  賴鵬年
以上正本證明與原本無異。
如不服本判決應於收受送達後20日內向本院提出上訴書狀，並應
敘述具體理由；其未敘述上訴理由者，應於上訴期間屆滿後20日
內向本院補提理由書（均須按他造當事人之人數附繕本）「切勿
逕送上級法院」。
                                    書記官  徐鶯尹 
中　　華　　民　　國　 109　　年　　3 　　月　　27　　日
附錄本案論罪科刑法條全文：
毒品危害防制條例第4條
製造、運輸、販賣第一級毒品者，處死刑或無期徒刑；處無期徒
刑者，得併科新臺幣 2 千萬元以下罰金。
製造、運輸、販賣第二級毒品者，處無期徒刑或 7 年以上有期
徒刑，得併科新臺幣 1 千萬元以下罰金。
製造、運輸、販賣第三級毒品者，處 7 年以上有期徒刑，得併
科新臺幣 7 百萬元以下罰金。
製造、運輸、販賣第四級毒品者，處 5 年以上 12 年以下有期
徒刑，得併科新臺幣 3 百萬元以下罰金。
製造、運輸、販賣專供製造或施用毒品之器具者，處 1 年以上
7 年以下有期徒刑，得併科新臺幣 1 百萬元以下罰金。
前五項之未遂犯罰之。
毒品危害防制條例第10條
施用第一級毒品者，處 6 月以上 5 年以下有期徒刑。
施用第二級毒品者，處 3 年以下有期徒刑。
中華民國刑法第30條
（幫助犯及其處罰）
幫助他人實行犯罪行為者，為幫助犯。雖他人不知幫助之情者，
亦同。
幫助犯之處罰，得按正犯之刑減輕之。
附表一：
編號 交易方式（時間、地點及對象） 毒品數量及金額 犯罪所得 證據 宣告刑 備註 1 先於107 年11月5 日某時開始以Line通訊軟體聯繫交易事宜，談妥後，再於同日晚間9 時53分許，在臺北市○○區○○○路0 段00號路旁，將右列毒品交付予唐暐淞，並取得右列價金 1 公克 3,000元 ⒈被告於偵查及本院審理時之自白（見偵字6429卷第351 頁、訴字卷二第98、150頁） ⒉證人唐暐淞於警詢及偵查中之證述（見偵字6429卷第434 至435頁、462 至463 頁） ⒊被告與證人唐暐淞之Line通訊軟體對話截圖（見偵字6429卷第135 至143 頁） 林文傑犯販賣第二級毒品罪，處有期徒刑參年捌月。 起訴書犯罪事實欄 ㈠⒈   3,000元     2 先於107 年12月19日某時開始以Line通訊軟體聯繫交易事宜，談妥後，吳柏璋於同日某時將右列價金匯入被告帳戶，被告再將右列毒品寄送予吳柏璋 2公克 1萬元 ⒈被告於偵查及本院審理時之自白（見偵字6429卷第350 至351 、578 至579 頁、訴字卷二第99、150 頁 ） ⒉證人吳柏璋於警詢及偵查中之證述（見偵字6429卷第521 、549至550 頁） ⒊被告與證人吳柏璋之Line通訊軟體對話截圖（見偵字6429卷208至209 頁） ⒋被告台北富邦商業銀行基隆分行帳戶交易明細表（見偵字6429卷第543 頁） 林文傑犯販賣第二級毒品罪，處有期徒刑參年捌月。 起訴書犯罪事實欄 ㈠⒊   1萬元     
附表二：
編號 交易方式（時間、地點及對象） 毒品數量及金額 犯罪所得 證據 宣告刑 備註 1 先於107 年12月4 日前數日某時開始以Line通訊軟體聯繫交易事宜，談妥後，吳柏璋於107年12月4 日某時將右列價金匯入被告帳戶，然被告未將右列毒品寄送予吳柏璋而未遂 2公克 1萬元 ⒈被告於偵查及本院審理時之自白（見偵字6429卷第578 至579 頁、訴字卷二第99、150頁） ⒉證人吳柏璋於警詢及偵查中之證述（見偵字6429卷第524 、548至549 頁） ⒊被告與證人吳柏璋之Line通訊軟體對話截圖（見偵字6429卷207至208 頁） ⒋被告台北富邦商業銀行基隆分行帳戶交易明細表（見偵字6429卷第543 頁） 林文傑犯販賣第二級毒品未遂罪，處有期徒刑貳年。 起訴書犯罪事實欄 ㈠⒉   1萬元     2 先於108 年2 月3 日凌晨0 時24分許開始以Li ne通訊軟體聯繫交易事宜，談妥後，唐暐淞於同日某時將右列價金匯入被告帳戶，然被告未將右列毒品寄送予唐暐淞而未遂 2公克 6,000元 ⒈被告於偵查及本院審理時之自白（見偵字6429卷第351 頁、訴字卷二第99、150頁） ⒉證人唐暐淞於警詢及偵查中之證述（見偵字6429卷第434 至435、462 至463 頁） ⒊被告與證人唐暐淞之Line通訊軟體對話截圖（見偵字6429卷155至161 頁） ⒋被告台北富邦商業銀行基隆分行帳戶交易明細表（見偵字6429卷第543 頁） 林文傑犯販賣第二級毒品未遂罪，處有期徒刑貳年。 起訴書犯罪事實欄 ㈠⒋   6,000元     3 先於108 年3 月5 日上午11時許開始以Line通訊軟體聯繫交易事宜，談妥後，李沛昇於同日某時將右列價金分2 筆匯入被告帳戶，被告於翌（6 ）日下午2 時許，將冰糖放置於臺北市中山區中山捷運站置物櫃內，並通知李沛昇前來拿取，實際上未交付毒品而未遂 17公克 2萬元 ⒈被告於偵查及本院審理時之自白（見偵字6429卷第350 、578 頁、訴字卷二第99、150頁） ⒉證人李沛昇於警詢及偵查中之證述（見偵字6429卷第405 至406、428 至429 頁） ⒊被告與證人李沛昇之Line通訊軟體對話截圖（見偵字6429卷165至189 頁） ⒋李沛昇匯款交易畫面截圖（見偵字6429卷第419 頁） 林文傑犯販賣第二級毒品未遂罪，處有期徒刑貳年陸月。 起訴書犯罪事實欄 ㈠⒌   2萬元     
附表三 ：
物品名稱 ASUS廠牌黑色行動電話1 支（IMEI碼：000000000000000、000000000000000號，含門號0000000000號SIM 卡1 張）